---
title: "TENDENCIAS UNAL"
subtitle: "Consejo superior Universitario - CSU"
author: "Dirección Nacional de Planeación y Estadística"
institute: "Universidad Nacional de Colombia"
date: "`r Sys.Date()`"
output:
  xaringan::moon_reader:
    lib_dir: libs
    nature:
      highlightStyle: github
      highlightLines: true
      countIncrementalSlides: false
---

```{r setup, include=FALSE}
options(htmltools.dir.version = FALSE,  htmltools.preserve.raw = FALSE)
```

```{r xaringan-panelset, echo=FALSE}
xaringanExtra::use_panelset()
```

```{r xaringan-logo, echo=FALSE}
xaringanExtra::use_logo(
  image_url = "https://upload.wikimedia.org/wikipedia/commons/thumb/0/0a/Logotipo_de_la_Universidad_Nacional_de_Colombia.svg/1200px-Logotipo_de_la_Universidad_Nacional_de_Colombia.svg.png", width = "85px",
  height = "103px")
```


# Objetivo de la presentación

<p align="justify"> Presentar, a través de la diposición de las principales tendencias estadísticas de la Universidad, una aproximación descriptiva al estado actual institucional de aspectos centrales como la evolución histórica de las principales cifras institucionales; la equidad, la inclusión y el bienestar; la calidad de la educación; los productos, resultados e impactos existentes a nivel institucional; el posicionamiento en rankings nacionales e internacionales; la realidad financiera, así como la ejecución alcanzada a través de la implementación del actual Plan Global de Desarrollo. 

---

## Consideraciones para el uso adecuado de la presentación

  1.	<p style="font-size:100%  align="justify";> Dar click en la letra <b>H</b> o en el símbolo <b>?</b> para desplegar las distintas <b>opciones de navegación</b> que ofrece la presentación.</p>
  
  2.	<p style="font-size:100%  align="justify";> Dar click en la <b>tecla Esc</b> para salir del modo <b>"Pantalla Completa"</b></p>
  
  3.	<p style="font-size:100%  align="justify";> La opción <b>“Pantalla Completa”</b> presenta <b>problemas</b> en los <b>dispositivos móviles Iphone</b></p>
  
  4.	<p style="font-size:100%"  align="justify";> Buena parte de los gráficos contenidos en las distintas diapositivas pueden ser <b>“manipulados”</b> al hacer <b>click</b> en las distintas <b>opciones/etiquetas</b> que los acompañan.</p>
  
---

# Contenido

### [1. Tendencias Generales](https://estadisticaun.github.io/TendenciasCSU/#6)
### [2. Equidad, inclusión y Bienestar](https://estadisticaun.github.io/TendenciasCSU/#6)
### [3. Calidad](https://estadisticaun.github.io/TendenciasCSU/#13)
### [4. Productos, resultados e impactos](https://estadisticaun.github.io/TendenciasCSU/#29)
### [5. Rankings](https://estadisticaun.github.io/TendenciasCSU/#33)
### [6. Aspectos Financieros](https://estadisticaun.github.io/TendenciasCSU/#45)
### [7. Plan Global de Desarrollo](https://estadisticaun.github.io/TendenciasCSU/#45)


---
class: inverse, center, middle

# 1. Tendencias Generales

---
### Evolución de Aspirantes

<iframe width="100%" height="450px" frameborder="0" mozallowfullscreen="true" webkitallowfullscreen="true" allowfullscreen="true" src="https://estadisticaun.github.io/G_AspAdm/Nal/Aspirantes/Serie.html"></iframe>

<font size=2><i><b>Fuente:</b> Dirección Nacional de Planeación y Estadística con base en información provista por la Dirección Nacional Admisiones</i></font> 
---
### Evolución de Aspirantes - nivel de formación

<iframe width="100%" height="450px" frameborder="0" mozallowfullscreen="true" webkitallowfullscreen="true" allowfullscreen="true" src="https://estadisticaun.github.io/G_AspAdm/Nal/Aspirantes/S_nivel.html"></iframe>

<font size=2><i><b>Fuente:</b> Dirección Nacional de Planeación y Estadística con base en información provista por la Dirección Nacional Admisiones</i></font>

---
### Evolución de Admitidos

<iframe width="100%" height="450px" frameborder="0" mozallowfullscreen="true" webkitallowfullscreen="true" allowfullscreen="true" src="https://estadisticaun.github.io/G_AspAdm/Nal/Admitidos/Serie.html"></iframe>

<font size=2><i><b>Fuente:</b> Dirección Nacional de Planeación y Estadística con base en información provista por la Dirección Nacional Admisiones</i></font> 
---
### Evolución de Admitidos - nivel de formación

<iframe width="100%" height="450px" frameborder="0" mozallowfullscreen="true" webkitallowfullscreen="true" allowfullscreen="true" src="https://estadisticaun.github.io/G_AspAdm/Nal/Admitidos/S_nivel.html"></iframe>

<font size=2><i><b>Fuente:</b> Dirección Nacional de Planeación y Estadística con base en información provista por la Dirección Nacional Admisiones</i></font>

---
### Evolución de matriculados

<iframe width="100%" height="450px" frameborder="0" mozallowfullscreen="true" webkitallowfullscreen="true" allowfullscreen="true" src="https://estadisticaun.github.io/G_Matriculados/Nal/Matriculados/Serie.html"></iframe>

<font size=2><i><b>Fuente:</b> Dirección Nacional de Planeación y Estadística con base en información provista por la Dirección Nacional de Información Académica</i></font>

---
### Evolución de matriculados - nivel de formación

<iframe width="100%" height="450px" frameborder="0" mozallowfullscreen="true" webkitallowfullscreen="true" allowfullscreen="true" src="https://estadisticaun.github.io/G_Matriculados/Nal/Matriculados/S_nivel.html"></iframe>

<font size=2><i><b>Fuente:</b> Dirección Nacional de Planeación y Estadística con base en información provista por la Dirección Nacional de Información Académica</i></font>


---
### Evolución de Graduados

<iframe width="100%" height="450px" frameborder="0" mozallowfullscreen="true" webkitallowfullscreen="true" allowfullscreen="true" src="https://estadisticaun.github.io/G_Graduados/Nal/Graduados/Serie.html"></iframe>

<font size=2><i><b>Fuente:</b> Dirección Nacional de Planeación y Estadística con base en información provista por la Secretaría General</i></font>


---
### Evolución de Graduados - nivel de formación

<iframe width="100%" height="450px" frameborder="0" mozallowfullscreen="true" webkitallowfullscreen="true" allowfullscreen="true" src="https://estadisticaun.github.io/G_Graduados/Nal/Graduados/S_nivel.html"></iframe>

<font size=2><i><b>Fuente:</b> Dirección Nacional de Planeación y Estadística con base en información provista por la Secretaría General</i></font>

---
### Evolución de Docentes de Carrera

<iframe width="100%" height="450px" frameborder="0" mozallowfullscreen="true" webkitallowfullscreen="true" allowfullscreen="true" src="https://estadisticaun.github.io/G_Docentes/Nal/Carrera/Serie.html"></iframe>

<font size=2><i><b>Fuente:</b> Dirección Nacional de Planeación y Estadística con base en información provista por la Dirección Nacional de Talento Humano</i></font>

---
### Evolución de Funcionarios de Carrera

<iframe width="100%" height="450px" frameborder="0" mozallowfullscreen="true" webkitallowfullscreen="true" allowfullscreen="true" src="https://estadisticaun.github.io/G_Administrativos/Nal/Carrera/Serie.html"></iframe>

<font size=2><i><b>Fuente:</b> Dirección Nacional de Planeación y Estadística con base en información provista por la Dirección Nacional de Talento Humano</i></font>

---
## Para tener en cuenta

--

- Durante los últimos 13 años (20081 -20202) hubo un total de 1.531.682 aspirantes a cursar estudios de educación superior en la Universidad. De estos, el 91% (1.388.428) aspiraron a pregrado y el 9% a postgrado (143.254).

--

- Durante los últimos 12 años (2008-2020) la cantidad de estudiantes matriculados en la Universidad Nacional aumentó en un 22% (45200 vs 55124). 

--

- Durante los últimos 12 años (20091 -20202) hubo un total de 105.653 graduados en la Universidad. De estos, el 62% (65.413) se graduó de pregrado y el 38% de postgrado (40.240).


--

- Durante los últimos 12.5 años (20082 -20202), la cantidad de docentes de carrera aumentó en un 6% (2940 en 2008-2 vs 3112 en 2020-2). Esto, a pesar del “congelamiento” de la planta de docentes y administrativos.

--

- Durante los últimos 12.5 años (20082 -20202), la cantidad de docentes de carrera aumentó en un 6% (2940 en 2008-2 vs 3112 en 2020-2). Esto, a pesar del “congelamiento” de la planta de docentes y administrativos.

---
class: inverse, center, middle

# 2. Equidad, inclusión y bienestar

---
class: inverse, center, middle
## 2.1 Equidad de género


---

.panelset[
.panel[.panel-name[Aspirantes]

<iframe width="100%" height="450px" frameborder="0" mozallowfullscreen="true" webkitallowfullscreen="true" allowfullscreen="true" src="https://estadisticaun.github.io/G_AspAdm/Nal/Aspirantes/S_sexo.html"></iframe>

<font size=2><i><b>Fuente:</b> Dirección Nacional de Planeación y Estadística con base en información provista por la Dirección Nacional de Talento Humano</i></font> 
]

.panel[.panel-name[Admitidos]

<iframe width="100%" height="450px" frameborder="0" mozallowfullscreen="true" webkitallowfullscreen="true" allowfullscreen="true" src="https://estadisticaun.github.io/G_AspAdm/Nal/Admitidos/S_sexo.html"></iframe>

<font size=2><i><b>Fuente:</b> Dirección Nacional de Planeación y Estadística con base en información provista por la Dirección Nacional de Talento Humano</i></font>

]

.panel[.panel-name[Matriculados]

<iframe width="100%" height="450px" frameborder="0" mozallowfullscreen="true" webkitallowfullscreen="true" allowfullscreen="true" src="https://estadisticaun.github.io/G_Matriculados/Nal/Matriculados/S_sexo.html"></iframe>

<font size=2><i><b>Fuente:</b> Dirección Nacional de Planeación y Estadística con base en información provista por la Dirección Nacional de Talento Humano</i></font> 

]

.panel[.panel-name[Graduados]

<iframe width="100%" height="450px" frameborder="0" mozallowfullscreen="true" webkitallowfullscreen="true" allowfullscreen="true" src="https://estadisticaun.github.io/G_Graduados/Nal/Graduados/S_sexo.html"></iframe>

<font size=2><i><b>Fuente:</b> Dirección Nacional de Planeación y Estadística con base en información provista por la Dirección Nacional de Talento Humano</i></font>

]

.panel[.panel-name[Docentes]

<iframe width="100%" height="450px" frameborder="0" mozallowfullscreen="true" webkitallowfullscreen="true" allowfullscreen="true" src="https://estadisticaun.github.io/G_Docentes/Nal/Carrera/S_sexo.html"></iframe>

<font size=2><i><b>Fuente:</b> Dirección Nacional de Planeación y Estadística con base en información provista por la Dirección Nacional de Talento Humano</i></font>

]

.panel[.panel-name[Funcionarios]

<iframe width="100%" height="450px" frameborder="0" mozallowfullscreen="true" webkitallowfullscreen="true" allowfullscreen="true" src="https://estadisticaun.github.io/G_Administrativos/Nal/Carrera/S_sexo.html"></iframe>

<font size=2><i><b>Fuente:</b> Dirección Nacional de Planeación y Estadística con base en información provista por la Dirección Nacional de Talento Humano</i></font> 

]

]

---
### Aspirantes

<iframe width="100%" height="450px" frameborder="0" mozallowfullscreen="true" webkitallowfullscreen="true" allowfullscreen="true" src="https://estadisticaun.github.io/G_AspAdm/Nal/Aspirantes/S_sexo.html"></iframe>

<font size=2><i><b>Fuente:</b> Dirección Nacional de Planeación y Estadística con base en información provista por la Dirección Nacional de Talento Humano</i></font> 

---

### Admitidos

<iframe width="100%" height="450px" frameborder="0" mozallowfullscreen="true" webkitallowfullscreen="true" allowfullscreen="true" src="https://estadisticaun.github.io/G_AspAdm/Nal/Admitidos/S_sexo.html"></iframe>

<font size=2><i><b>Fuente:</b> Dirección Nacional de Planeación y Estadística con base en información provista por la Dirección Nacional de Talento Humano</i></font>

---
### Matriculados

<iframe width="100%" height="450px" frameborder="0" mozallowfullscreen="true" webkitallowfullscreen="true" allowfullscreen="true" src="https://estadisticaun.github.io/G_Matriculados/Nal/Matriculados/S_sexo.html"></iframe>

<font size=2><i><b>Fuente:</b> Dirección Nacional de Planeación y Estadística con base en información provista por la Dirección Nacional de Talento Humano</i></font> 

---
### Graduados

<iframe width="100%" height="450px" frameborder="0" mozallowfullscreen="true" webkitallowfullscreen="true" allowfullscreen="true" src="https://estadisticaun.github.io/G_Graduados/Nal/Graduados/S_sexo.html"></iframe>

<font size=2><i><b>Fuente:</b> Dirección Nacional de Planeación y Estadística con base en información provista por la Dirección Nacional de Talento Humano</i></font> 

---
### Docentes de Carrera

<iframe width="100%" height="450px" frameborder="0" mozallowfullscreen="true" webkitallowfullscreen="true" allowfullscreen="true" src="https://estadisticaun.github.io/G_Docentes/Nal/Carrera/S_sexo.html"></iframe>

<font size=2><i><b>Fuente:</b> Dirección Nacional de Planeación y Estadística con base en información provista por la Dirección Nacional de Talento Humano</i></font> 

---
### Funcionarios de carrera

<iframe width="100%" height="450px" frameborder="0" mozallowfullscreen="true" webkitallowfullscreen="true" allowfullscreen="true" src="https://estadisticaun.github.io/G_Administrativos/Nal/Carrera/S_sexo.html"></iframe>

<font size=2><i><b>Fuente:</b> Dirección Nacional de Planeación y Estadística con base en información provista por la Dirección Nacional de Talento Humano</i></font> 

---
class: inverse, center, middle
## 2.2 Equidad territorial

---

### Matriculados por sedes

<iframe width="100%" height="450px" frameborder="0" mozallowfullscreen="true" webkitallowfullscreen="true" allowfullscreen="true" src="https://estadisticaun.github.io/G_Matriculados/Nal/Matriculados/S_sede.html"></iframe>

<font size=2><i><b>Fuente:</b> Dirección Nacional de Planeación y Estadística con base en información provista por la Dirección Nacional de Información Académica </i></font>

---
### Matriculados por sedes

<iframe width="100%" height="450px" frameborder="0" mozallowfullscreen="true" webkitallowfullscreen="true" allowfullscreen="true" src="https://estadisticaun.github.io/G_Matriculados/Nal/Matriculados/A_sede.html"></iframe>

<font size=2><i><b>Fuente:</b> Dirección Nacional de Planeación y Estadística con base en información provista por la Dirección Nacional de Información Académica</i></font>

---

### Matriculados por municipios

<iframe width="100%" height="450px" frameborder="0" mozallowfullscreen="true" webkitallowfullscreen="true" allowfullscreen="true" src="https://estadisticaun.github.io/G_Matriculados/Nal/Matriculados/Nac_col1.html"></iframe>

<font size=2><i><b>Fuente:</b> Dirección Nacional de Planeación y Estadística con base en información provista por la Dirección Nacional de Talento Humano. <br>
<b>Disponible en:</b><a href="https://estadisticaun.github.io/G_Matriculados/Nal/Matriculados/Nac_col1.html">https://estadisticaun.github.io/G_Matriculados/Nal/Matriculados/Nac_col1.html</a></i></font> 

---
class: inverse, center, middle
## 2.3 Inclusión

---
### Aspirantes a pregrado por modalidad de inscripción
<iframe width="100%" height="450px" frameborder="0" mozallowfullscreen="true" webkitallowfullscreen="true" allowfullscreen="true" src="https://estadisticaun.github.io/G_AspAdm/Nal/AspPre/S_modalidad.html"></iframe>

<font size=2><i><b>Fuente:</b> Dirección Nacional de Planeación y Estadística con base en información provista por la Dirección Nacional de Información Académica</i></font>

---
### Aspirantes a pregrado por tipo de inscripción
<iframe width="100%" height="450px" frameborder="0" mozallowfullscreen="true" webkitallowfullscreen="true" allowfullscreen="true" src="https://estadisticaun.github.io/G_AspAdm/Nal/AspPre/S_tipo.html"></iframe>

<font size=2><i><b>Fuente:</b> Dirección Nacional de Planeación y Estadística con base en información provista por la Dirección Nacional de Información Académica</i></font>



---
### Aspirantes a pregrado PEAMA

<iframe width="100%" height="450px" frameborder="0" mozallowfullscreen="true" webkitallowfullscreen="true" allowfullscreen="true" src="https://estadisticaun.github.io/G_AspAdm/Nal/AspPre/S_peama.html"></iframe>

<font size=2><i><b>Fuente:</b> Dirección Nacional de Planeación y Estadística con base en información provista por la Dirección Nacional de Información Académica</i></font>


---
### Aspirantes a pregrado PAES

<iframe width="100%" height="450px" frameborder="0" mozallowfullscreen="true" webkitallowfullscreen="true" allowfullscreen="true" src="https://estadisticaun.github.io/G_AspAdm/Nal/AspPre/S_paes.html"></iframe>

<font size=2><i><b>Fuente:</b> Dirección Nacional de Planeación y Estadística con base en información provista por la Dirección Nacional de Información Académica</i></font>



---
class: inverse, center, middle

# 3. Calidad


---
class: inverse, center, middle

## 3.1 Docentes

---
### Máxima Formación - Docentes de Carrera

<iframe width="100%" height="450px" frameborder="0" mozallowfullscreen="true" webkitallowfullscreen="true" allowfullscreen="true" src="https://estadisticaun.github.io/G_Docentes/Nal/Carrera/S_formacion.html"></iframe>

<font size=2><i><b>Fuente:</b> Dirección Nacional de Planeación y Estadística con base en información provista por la Dirección Nacional de Talento Humano</i></font>

---
class: inverse, center, middle

## 3.2 Resultados pruebas SaberPRO

---

### Resultados Generales - año 2019

<iframe width="100%" height="450px" frameborder="0" mozallowfullscreen="true" webkitallowfullscreen="true" allowfullscreen="true" src="https://estadisticaun.github.io/TendenciasCSU/SaberPro/General.html"></iframe>


<font size=2><i><b>Fuente:</b> Dirección Nacional de Planeación y Estadística con base en información provista por el Instituto Colombiano para la Evaluación de la Educación - ICFES. <br>
<b>Disponible en: </b><a href="https://estadisticaun.github.io/TendenciasCSU/SaberPro/General.html">https://estadisticaun.github.io/TendenciasCSU/SaberPro/General.html</a></i></font> 

---
### Resultados Generales

<iframe width="100%" height="450px" frameborder="0" mozallowfullscreen="true" webkitallowfullscreen="true" allowfullscreen="true" src="https://estadisticaun.github.io/TendenciasCSU/SaberPro/Generalz.html"></iframe>


<font size=2><i><b>Fuente:</b> Dirección Nacional de Planeación y Estadística con base en información provista por el Instituto Colombiano para la Evaluación de la Educación - ICFES. <br>
<b>Disponible en: </b><a href="https://estadisticaun.github.io/TendenciasCSU/SaberPro/Generalz.html">https://estadisticaun.github.io/TendenciasCSU/SaberPro/Generalz.html</a></i></font> 

---
### Resultados por sedes

<iframe width="100%" height="450px" frameborder="0" mozallowfullscreen="true" webkitallowfullscreen="true" allowfullscreen="true" src="https://estadisticaun.github.io/TendenciasCSU/SaberPro/Sede.html"></iframe>


<font size=2><i><b>Fuente:</b> Dirección Nacional de Planeación y Estadística con base en información provista por el Instituto Colombiano para la Evaluación de la Educación - ICFES. <br>
<b>Disponible en: </b><a href="https://estadisticaun.github.io/TendenciasCSU/SaberPro/Sede.html">https://estadisticaun.github.io/TendenciasCSU/SaberPro/Sede.html</a></i></font> 


---
### Resultados por sexo

<iframe width="100%" height="450px" frameborder="0" mozallowfullscreen="true" webkitallowfullscreen="true" allowfullscreen="true" src="https://estadisticaun.github.io/TendenciasCSU/SaberPro/Sexo.html"></iframe>


<font size=2><i><b>Fuente:</b> Dirección Nacional de Planeación y Estadística con base en información provista por el Instituto Colombiano para la Evaluación de la Educación - ICFES. <br>
<b>Disponible en: </b><a href="https://estadisticaun.github.io/TendenciasCSU/SaberPro/Sexo.html">https://estadisticaun.github.io/TendenciasCSU/SaberPro/Sexo.html</a></i></font> 

---
### Resultados por tipo de admisión

<iframe width="100%" height="450px" frameborder="0" mozallowfullscreen="true" webkitallowfullscreen="true" allowfullscreen="true" src="https://estadisticaun.github.io/TendenciasCSU/SaberPro/Tipo.html"></iframe>


<font size=2><i><b>Fuente:</b> Dirección Nacional de Planeación y Estadística con base en información provista por el Instituto Colombiano para la Evaluación de la Educación - ICFES. <br>
<b>Disponible en: </b><a href="https://estadisticaun.github.io/TendenciasCSU/SaberPro/Tipo.html">https://estadisticaun.github.io/TendenciasCSU/SaberPro/Tipo.html</a></i></font> 


---
### Resultados programa PAES

<iframe width="100%" height="450px" frameborder="0" mozallowfullscreen="true" webkitallowfullscreen="true" allowfullscreen="true" src="https://estadisticaun.github.io/TendenciasCSU/SaberPro/Paes.html"></iframe>


<font size=2><i><b>Fuente:</b> Dirección Nacional de Planeación y Estadística con base en información provista por el Instituto Colombiano para la Evaluación de la Educación - ICFES. <br>
<b>Disponible en: </b><a href="https://estadisticaun.github.io/TendenciasCSU/SaberPro/Paes.html">https://estadisticaun.github.io/TendenciasCSU/SaberPro/Paes.html</a></i></font> 


---
### Resultados programa PEAMA

<iframe width="100%" height="450px" frameborder="0" mozallowfullscreen="true" webkitallowfullscreen="true" allowfullscreen="true" src="https://estadisticaun.github.io/TendenciasCSU/SaberPro/Peama.html"></iframe>


<font size=2><i><b>Fuente:</b> Dirección Nacional de Planeación y Estadística con base en información provista por el Instituto Colombiano para la Evaluación de la Educación - ICFES. <br>
<b>Disponible en: </b><a href="https://estadisticaun.github.io/TendenciasCSU/SaberPro/Peama.html">https://estadisticaun.github.io/TendenciasCSU/SaberPro/Peama.html</a></i></font> 


---
### Resultados por Puntaje Básico de Matrícula - PBM

<iframe width="100%" height="450px" frameborder="0" mozallowfullscreen="true" webkitallowfullscreen="true" allowfullscreen="true" src="https://estadisticaun.github.io/TendenciasCSU/SaberPro/Pbm.html"></iframe>


<font size=2><i><b>Fuente:</b> Dirección Nacional de Planeación y Estadística con base en información provista por el Instituto Colombiano para la Evaluación de la Educación - ICFES. <br>
<b>Disponible en: </b><a href="https://estadisticaun.github.io/TendenciasCSU/SaberPro/Pbm.html">https://estadisticaun.github.io/TendenciasCSU/SaberPro/Pbm.html</a></i></font> 

---
### Resultados por estrato

<iframe width="100%" height="450px" frameborder="0" mozallowfullscreen="true" webkitallowfullscreen="true" allowfullscreen="true" src="https://estadisticaun.github.io/TendenciasCSU/SaberPro/Estrato.html"></iframe>


<font size=2><i><b>Fuente:</b> Dirección Nacional de Planeación y Estadística con base en información provista por el Instituto Colombiano para la Evaluación de la Educación - ICFES. <br>
<b>Disponible en: </b><a href="https://estadisticaun.github.io/TendenciasCSU/SaberPro/Estrato.html">https://estadisticaun.github.io/TendenciasCSU/SaberPro/Estrato.html</a></i></font> 

---
### Resultados por áreas del conocimiento - SNIES

<iframe width="100%" height="450px" frameborder="0" mozallowfullscreen="true" webkitallowfullscreen="true" allowfullscreen="true" src="https://estadisticaun.github.io/TendenciasCSU/SaberPro/Area.html"></iframe>


<font size=2><i><b>Fuente:</b> Dirección Nacional de Planeación y Estadística con base en información provista por el Instituto Colombiano para la Evaluación de la Educación - ICFES. <br>
<b>Disponible en: </b><a href="https://estadisticaun.github.io/TendenciasCSU/SaberPro/Area.html">https://estadisticaun.github.io/TendenciasCSU/SaberPro/Area.html</a></i></font> 


---
class: inverse, center, middle

# 4. Productos, resultados e impactos


---
class: inverse, center, middle

# 5. Rankings


---
class: inverse, center, middle

# 6. Aspectos Financieros

---
class: inverse, middle, center

# 7. Plan Global de Desarrollo
